【裁判字號】    90,簡上,53
【裁判日期】    900731
【裁判案由】    毀棄損壞
【裁判全文】
臺灣高雄地方法院刑事判決                            九十年度簡上字第五三號
    上  訴  人  臺灣高雄地方法院檢察署檢察官
    被      告  甲○
右列上訴人因毀損案件，不服本院九十年度雄簡字第一五四三號中華民國九十年二月
五日第一審簡易判決（聲請簡易判決處刑案號：八十九年度偵字第二五三五三號），
提起上訴，本院判決如左：
    主  文
原判決撤銷。
甲○損壞他人之物，足以生損害於他人，處有期徒刑月，如易科罰金，以佰元折
算壹日。
    事  實
一、甲○與乙○○係夫妻關係，為家庭暴力防治法第三條第一款所定之家庭成員，平
    日生活並不和睦，時有爭吵，詎甲○竟基於毀損之故意，於民國八十九年十月下
    旬某日，在高雄縣大樹鄉○村○○路一五五號七樓二人之住處內，持屋內之榔頭
    敲壞衣櫃一座、吊衣架一個、持屋內美工刀割破床墊一個、棉被四件、以油漆漆
    劃流理台一座、以剪刀剪壞窗簾五件（以上物品均為乙○○與其共有）及乙○○
    所有之衣服（計整套三十九套及單件五十八件）、鞋子二雙，並將乙○○所有之
    鞋子九雙之單隻朝樓下扔擲，造成該九雙鞋子僅剩單隻，致令不堪使用，又徒手
    砸破乙○○所有之化妝品一組，足以生損害於乙○○。
二、案經乙○○訴由台灣高雄地方法院檢察署檢察官聲請簡易判決處刑。
    理  由
一、訊據被告甲○對於右揭時地損壞前揭物品之情事，已供認不諱，核與告訴人乙○
    ○指訴之情節相符，並有照片二十三張及估價單一紙在卷可稽。而前開物品除告
    訴人乙○○所有之衣服、鞋子、化妝品外，均係屬告訴人與被告二人共同居住之
    上述高雄縣大樹鄉○村○○路一五五號七樓房屋內之物品，自屬彼二人共居同財
    之列，則被告對之既有所損壞之舉止，告訴人當屬被害人之列（司法院院字第三
    ○二號解釋參考），被告自不得執該等物品係其與乙○○共有云云而為免責之抗
    辯。綜上所述，本件事證明確，其毀損犯行洵堪認定。
二、查被告係告訴人之配偶，具有家庭暴力防治法第三條第一款所定之家庭成員關係
    。核被告所為，係犯刑法第三百五十四條之毀損罪，並為家庭暴力防治法第二條
    第二項所稱之家庭暴力罪。
三、原審認被告罪證明確，而予以論罪科刑，固非無見。惟查原判決對被告毀損之物
    品未詳細記載，且被告將屋內之物品幾乎毀至面目全非，檢察官循告訴人請求提
    起上訴，指摘原判決量刑過輕不當，非無理由，自應由本院將原判決撤銷改判。
    爰審酌被告品行、犯罪之動機、目的、手段、生活狀況、智識程度、所損壞財物
    之價值暨犯罪後拒不賠償告訴人之損失等一切情狀，量處如主文第二項所示之刑
    ，並諭知易科罰金之折算標準，以示懲儆。至被告供毀損犯行所用之榔頭、美工
    刀、剪刀各一只，均係在被告與告訴人同居之屋內所取，無法證明係被告個人所
    有之物，且非違禁物，爰不為沒收之宣告，併此敘明。
四、被告行為後，刑法第四十一條於九十年一月十日經修正公布，並於同年月十二日
    生效，易科罰金之適用範圍擴大為最重本刑五年以下有期徒刑之罪，並明定併合
    處罰之數罪，如各罪均得易科罰金者，其應執行之刑逾六月時，亦得適用之，比
    較新舊法之結果，以裁判時即修正後之刑法第四十一條對被告較為有利，依刑法
    第二條第一項前段規定應適用裁判時之法律。
據上論斷，應依刑事訴訟法第四百五十五條之一第三項、第三百六十九條第一項前段
、第三百六十四條、第二百九十九條第一項前段，刑法第二條第一項前段、第三百五
十四條、第四十一條第一項、罰金罰鍰提高標準條例第一條前段、第二條，判決如主
文。
中      華      民      國      九十      年      七    月    三十一    日
                                  臺灣高雄地方法院刑事第一庭
                                          審判長法  官    林水城
                                                法  官    陳玉聰
                                                法  官    郭佳瑛
右正本證明與原本無異。
本件不得上訴。
                                                 書記官   王美玲
中    華    民    國      九十      年      七      月      三十一      日


司法院資訊處製作；財團法人民間司法改革基金會備份。
